# 生产企业参与融资租赁收入确认问题，求助陈版

提问人：dugujianzp 时间：2022-07-12 11:13:46
A公司为上市公司，执行企业会计准则。A公司的主营业务为充电桩生产制造，A公司的联营企业B公司为充电桩场站运营公司。A公司与B公司签订场站建设合同，负责B公司的场站建设和充电桩供应。B公司因为资金不足，引入了C融资租赁公司，C融资租赁公司参与直租业务，与A公司和B公司签订融资租赁协议，合同约定：
A公司与C融资租赁机构签订充电桩销售合同，A公司定向发货给B公司，B公司验收完毕后，C融资租赁机构支付给A公司设备销售款项，A公司给C融资租赁机构开具发票。
B公司场站运营之后，未来以场站运营收入，偿还C机构的融资租赁款。
同时，A公司给B公司建设充电场站完成后，B公司给A公司付款，并开具发票。
A公司涉及 2 个单项履约义务，向C公司销售设备用于C公司的场站建设，向B公司提供场站建设工程施工服务。
问题 1 ：
C融资租赁机构对A，B公司无相关增信兜底措施的情况下，A公司此销售给C融资租赁企业能否在交货的时候，确认此笔销售收入？
问题 2 ：
如果C融资租赁企业，与A公司签订备用租约，在B公司运营无法偿还融资租赁款的时候，由A公司进行承担场站运营和支付剩余租期内租约的条款，A公司根据收入准则控制权转移的条款，是否能继续确认收入，个人认为不会。

回答人：chenyiwei
1 、该交易的实质仍然是A向B销售，只不过引入了C为B提供融资。因此C得到引入不影响A对B的销售收入确认。
2 、参考：《中审众环研究 2020 》之“问题2-1-49（企业为客户用于支付货款的借款提供担保时的收入确认、坏账准备计提问题）”。一般不会影响收入确认，但需考虑就所涉及的财务担保合同确认预计负债的问题。
另外，因为B是A的联营企业，因此虽然A可以确认收入，但需要按比例抵销顺流交易未实现损益。

提问人：呼叫帮助 时间：2022-09-11 12:18:04
老师请教您一个问题，A公司是光伏电站EPC建设的企业。A公司与B公司签订户外光伏电站建设合同，A公司负责B公司的户外光伏电站建设和光伏设备的供应。B公司因为资金不足，引入了C融资租赁公司，C融资租赁公司参与直租业务并将货款直接支付给A公司。项目建设完成并移交后，B公司与建设方A公司签订协议，建设方A公司支付C融资租赁公司的利息。老师，建设方A公司支付C融资租赁公司的利息，A公司是作为成本处理还是利息费用处理？

回答人：chenyiwei
作为利息费用处理。A不能将这部分利息予以资本化。且利息应根据融资金额和时间、约定利率，在融资期间逐步计算确认，不应在支付时才确认费用。

提问人：呼叫帮助 时间：2022-09-14 22:30:31
陈老师，我认为B公司因为资金不足，引入了C融资租赁公司，C融资租赁公司参与直租业务并将货款直接支付给A公司，按照正常的操作应当是相当于B公司借到了款，所以需要支付利息，现在是另外的一方施工方支付利息，我认为对于施工方来说是这个项目的直接成本，不是项目的利息费用，陈老师我的理解出错在哪个地方？另外如果作为利息费用处理，A不能将这部分利息予以资本化，怎么理解？请您指教！

回答人：chenyiwei
1 、该支出属于融资成本，不属于与资产建造直接相关的料、工、费成本，更多地是与融资相关，故不计入项目成本。
2 、在新收入准则下，凡是在一段时间内确认收入，且对价为金融资产的情形，其利息支出都不可以资本化（参考PPP金融资产模式），只能在发生时直接计入财务费用处理。